---
title: "Биостатистика, дз 3"
author: "Мухина А.А."
date: "2024-03-28"
output: html_document
---

Вначале загрузим библиотеки
```{r message=FALSE, warning=FALSE}
library(readxl)
library(tidyverse)
library(dplyr)
```

Теперь загрузим данные
```{r}
setwd('C:/Users/79169/Desktop/IDE')

pima <- read_excel("pima.xlsx")

head(pima)
```


Задание 1

Рассчитайте описательные статистики для переменных glucose, pressure, mass.

Все 3 переменные являются количесивенными, соответственно, для них нужно рассчитать число наблюдений, среднее, стандартное отклонение, 1-й и 3-й квартили, минимум и максимум.

```{r}
pima %>%
  summarise(
    glucose_obs = n(),
    glucose_mean = mean(glucose, na.rm = TRUE),
    glucose_sd = sd(glucose, na.rm = TRUE),
    glucose_quantile_1 = quantile(glucose, 0.25, na.rm = TRUE),
    glucose_quantile_3 = quantile(glucose, 0.75, na.rm = TRUE),
    glucose_min = min(glucose, na.rm = TRUE),
    glucose_max = max(glucose, na.rm = TRUE)
  )
```
```{r}
pima %>%
  summarise(
    pressure_obs = n(),
    pressure_mean = mean(pressure, na.rm = TRUE),
    pressure_sd = sd(pressure, na.rm = TRUE),
    pressure_quantile_1 = quantile(pressure, 0.25, na.rm = TRUE),
    pressure_quantile_3 = quantile(pressure, 0.75, na.rm = TRUE),
    pressure_min = min(pressure, na.rm = TRUE),
    pressure_max = max(pressure, na.rm = TRUE)
  )
```
```{r}
pima %>%
  summarise(
    mass_obs = n(),
    mass_mean = mean(mass, na.rm = TRUE),
    mass_sd = sd(mass, na.rm = TRUE),
    mass_quantile_1 = quantile(mass, 0.25, na.rm = TRUE),
    mass_quantile_3 = quantile(mass, 0.75, na.rm = TRUE),
    mass_min = min(mass, na.rm = TRUE),
    mass_max = max(mass, na.rm = TRUE)
  )
```

Задание 2

Рассчитайте описательную статистику для переменной diabetes. Создайте на основе переменной age новую переменную age_group, которая будет отражать следующие возрастные группы: 21–35, 36–49 и 50+. Посчитайте описательную статистику для новой переменной.

Так как это качественная переменная, то нужно рассчитать абсолютную и относительные частоты.

```{r}
(abs_frequencies <- table(pima$diabetes))
```

```{r}
(rel_frequencies <- prop.table(table(pima$diabetes)))
```
Теперь создадим новую переменную age_group

```{r}
pima <- pima %>%
  mutate(age_group = ifelse(age <= 35, "21-35",
  ifelse(age <= 49, "36-49", "50+")))

pima <- mutate(pima, age_group = as.factor(age_group))

head(pima)
```

А теперь посчитаем описательные статистики для новой переменной

```{r}
(abs_age <- table(pima$age_group))
```
```{r}
(rel_age <- prop.table(table(pima$age_group)))
```

Задание 3

Определите 90% доверительный интервал для переменной pedigree.

```{r}
(confidence_interval <- t.test(pima$pedigree, conf.level = 0.90)$conf.int)
```

Задание 4

Постройте график плотности вероятности для переменной glucose и отметьте на нем среднее значение. Для той же переменной постройте гистограмму. Постройте два ящика с усами для значений pos и neg соответственно переменной diabetes.

```{r}
ggplot(data = pima, aes(x = glucose)) +
  geom_density(fill = "green", alpha = 0.5) + 
  geom_vline(aes(xintercept = mean(glucose)), color = "purple", linetype = "dashed") +
  labs(title = "Плотность вероятности для переменной Glucose", x = "Glucose")
```
```{r}
ggplot(data = pima, aes(x = glucose)) +
  geom_histogram(fill = "green", alpha = 0.5) + 
  geom_vline(aes(xintercept = mean(glucose)), color = "purple", linetype = "dashed") +
  labs(title = "Гистограмма для переменной Glucose", x = "Glucose")
```

```{r}
ggplot(data = pima, aes(x = diabetes, y = glucose, fill = diabetes)) +
  geom_boxplot() +
  labs(title = "Ящики с усами для переменной Glucose по Diabetes", x = "Diabetes", y = "Glucose")
```

Задание 5

Постройте на одном графике две диаграммы рассеяния для наличия или отсутствия диабета. По оси X представьте значения обхвата трицепса, а по оси Y — массу тела. Выполните окрашивание, заливку и группирование по переменной diabetes. 

```{r}
ggplot(data = pima, aes(x = triceps, y = mass, color = diabetes, fill = diabetes, shape = diabetes)) +
  geom_point() +
  facet_grid(.~diabetes) +
  scale_color_manual(values = c("neg" = "blue", "pos" = "red")) +  
  labs(title = "Диаграмма рассеяния для наличия или отсутствия диабета",
       x = "Обхват трицепса", y = "Масса тела")
```